【裁判字號】    98,聲,1592
【裁判日期】    981231
【裁判案由】    返還提存物
【裁判全文】
臺灣桃園地方法院民事裁定              98年度聲字第1592號
聲  請  人  慶豐商業銀行股份有限公司
法定代理人  丙○○
代  理  人  甲○○
相  對  人  財政部國有財產局臺灣北區辦事處桃園分處即張榮
            峰之遺產管理人
法定代理人  乙○○
上列當事人間聲請返還提存物事件，本院裁定如下：
    主  文
臺灣士林地方法院九十六年度存字第二八四一號提存事件，聲請
人所提存之中央政府建設公債八十九年度甲類第六期債票合計新
臺幣貳拾萬元（中央登錄債券），准予返還。
    理  由
一、按訴訟終結後，供擔保人證明已定20日以上之期間，催告受
    擔保利益人行使權利而未行使者，法院應依供擔保人之聲請
    ，以裁定命返還其提存物，民事訴訟法第104 條第1 項第3
    款前段定有明文。又該條之規定，於其他依法令供訴訟上之
    擔保者，準用之，同法第106 條亦定有明文。
二、本件聲請意旨略以：聲請人前遵本院96年度裁全字第6625號
    假扣押裁定，以臺灣士林地方法院（下稱士林地院）96年度
    存字第2841號提存事件提存中央政府建設公債89年度甲類第
    6 期債票合計新台幣20萬元（中央登錄債券）為擔保，對債
    務人張榮峰財產實施假扣押在案，經士林地院以96年度執全
    字第1841號假扣押執行事件受理在案。茲因聲請人已撤回上
    開假扣押執行，且因債務人張榮峰已死亡，其繼承人並皆已
    拋棄繼承，本院97年度財管字第63號民事裁定選任相對人為
    債務人張榮峰之遺產管理人，聲請人復於上開執行程序終結
    後，聲請本院以桃院永民純98年度聲字第1136號函通知相對
    人於收受通知後21日內行使權利，茲相對人未於所定期間內
    行使權利，爰依民事訴訟法第104 條第1 項第3 款之規定，
    聲請返還上開提存物等語，並提出本院96年度裁全字第6625
    號民事裁定、臺灣士林地院96年度存字第2841號提存書、本
    院97年度財管字第63號民事裁定、桃院永民純98年度聲字第
    1136號函等件為證。
三、聲請人主張之事實，除有其提出之上開證據附卷可稽外，並
    經本院依職權調取假扣押卷宗、指定遺產管理人卷宗核閱屬
    實。又聲請人確於訴訟終結後，聲請本院通知相對人行使權
    利，經本院以桃院永民忠98度聲字第950 號函通知相對人於
    收受通知後20日內行使權利，此通知業已於民國98年9 月2
    日合法送達於相對人，此亦經本院依職權調取本院98年度聲
    字第1136號通知行使權利卷宗核閱無誤，堪認屬實。而相對
    人逾上開受催告期間迄今並未行使權利之事實，有台灣台北
    地方法院98年12月23日北院隆文查字第0980006709號函在卷
    足憑。揆諸前揭規定，本件聲請人之聲請於法尚無不合，應
    予准許。
四、爰裁定如主文。
中    華    民    國    98    年    12    月    31    日
                  民事第二庭    法  官  劉佩宜
上列正本證明與原本無異
如不服本裁定應於送達後10日內向本院提出抗告狀，並繳納抗告
費新臺幣1,000元。
中    華    民    國    99    年    1     月    4     日
                                書記官  賴柏仲

司法院資訊處製作；財團法人民間司法改革基金會備份。
